【裁判字號】    89,易,2045
【裁判日期】    891107
【裁判案由】    傷害
【裁判全文】
台灣台中地方法院刑事判決                        八十九年度易字第二四五號
    公  訴  人  台灣台中地方法院檢察署檢察官
    被      告  乙○○
右列被告因傷害案件，經檢察官提起公訴（八十九年度偵字第七四三二號），本院判
決如左：
    主  文
乙○○共同傷害人之身體，處拘役肆拾日，如易科罰金，以參佰元折算壹日。
    事  實
一、乙○○為丁○○（已先行審結）之子；為丙○○（已先行審結）之胞弟，三人均
    居住於台中縣大里市○○里○○路一三四巷一五二號。緣甲○○（已另行審結）
    為要求丁○○將車開走，讓出停車位供社區搭蓋戲棚事宜，乃於民國八十八年十
    一月十六日晚上十時許，騎乘機車搭載戊○○共同前往丁○○上址住處，俟甲○○與戊○○二人進入丁○○住處後，因丁○○未即答應甲○○之要求，甲○○、
    丁○○二人乃生爭吵，丁○○為恐吵及在該址樓上之兒女，乃要甲○○至外面談
    ，詎二人走出房屋後，竟均基於使人受普通傷害之犯意，出手互毆，並在地上扭
    打，甲○○（已另行審結）並以口咬住丁○○之右大腿。又適在該址樓上，因聽
    到樓下爭吵聲而即下樓查看之丙○○；及適在此時返家之乙○○，見此情景，乃
    先後均為幫助父親丁○○，而與丁○○共同基於使人受普通傷害之犯意聯絡，共
    同出手毆打甲○○，致使甲○○受有腹部鈍傷、頭部外傷、左眼血腫、雙膝擦傷
    等傷害；另丁○○則因而受有右臉瘀傷、右大腿咬傷、雙側膝擦傷、右大腳趾瘀
    腫等傷害。
二、案經甲○○、丁○○分別訴由台中縣警察局霧峰分局報告臺灣臺中地方法院檢察
    署檢察官偵查起訴。
    理  由
一、訊據被告乙○○矢口否認有右揭傷害犯行，辯稱：伊未出手打甲○○云云。惟查
    ，右揭犯罪事實，業據被告乙○○於警訊中坦承不諱，核與共同被告丁○○、丙○○二人於警訊中之供述；告訴人甲○○指訴：被告乙○○確有共同毆打伊等語
    ；及證人戊○○、證人即被告乙○○胞姐蔡芳洳、母親廖玉霞於審理中證述情節
    相符，復有甲○○診斷證明書一紙在卷可稽，堪可認定，被告所辯顯係事後圖卸
    刑責之詞，尚難採信。至甲○○雖另指稱：當時共同出手打伊的人，共有七人，
    其中並有人持鐵棍打伊云云。惟查，甲○○於警訊中先係指稱：「．．用拳頭及
    鐵棍毆打我，（鐵棍圓型，挖鐵架之材料）．．。」云云，嗣於審理中則改稱：
    「．．，他（即丁○○，的）孩子就來了，就打我，用棍子打我眼睛及腎臟，我
    被壓時頭是朝下，我沒有看到棍子，總共有七人打我，我不知道棍子是打我那裡
    。」云云，核其所陳先後不符，已難採信。參以證人戊○○於警訊中證稱：伊在
    現場並未看見有何兇器等語及警方並未查獲甲○○所稱之棍子等情，自難僅依甲○○此先後不符之指訴，據為被告丁○○、丙○○二人不利之認定。綜上所述，
    本案事證明確，被告乙○○犯行，堪以認定
二、核被告乙○○所為，係犯刑法第二百七十七條第一項之傷害罪。被告乙○○、丁○○及丙○○三人間就右開傷害犯行，有犯意之聯絡及行為之分擔，均為共同正
    犯。爰審酌被告乙○○出手毆打甲○○固屬不法，惟其究係因見甲○○在其家門
    外與其父親丁○○在地上扭打，為幫助父親始出手毆打甲○○、其犯罪之方法、
    犯罪後之態度，及甲○○所受之傷害等一切情狀，量處如主文所示之刑，並諭知
    易科罰金之折算標準。
據上論斷，應依刑事訴訟法第二百九十九條第一項前段，刑法第二十八條、第二百七
十七條第一項、第四十一條，罰金罰鍰提高標準條例第一條前段、第二條，判決如主
文。
中    華    民    國    八十九    年      十一      月        七        日
                                        法  官  江  奇  峰
右正本證明與原本無異。
如不服本判決，應於送達後十日內向本院提出上訴狀(須附繕本)，上訴於台灣高等
法院台中分院。
                                        書記官
中    華    民    國    八十九    年      十一      月         七       日
附錄論罪科刑法條
刑法第二百七十七條第一項︰傷害人之身體或健康者，處三年以下有期徒刑拘役或
一千以下罰金。


司法院資訊處製作；財團法人民間司法改革基金會備份。
